# 新收入准则对于合同的定义

提问人：hwy0318 时间：2023-08-11 13:56:02
请教陈版主，新收入准则对于企业与客户之间的“合同”定义，需要同时满足 5 个条件，第一条“合同各方已批准该合同并承诺将履行各自义务”。实务中碰到一个问题，某公司与客户签定了一项合同，合同显示的签订时间为 2022 年1 月，并且该合同可能是一份预计亏损合同，预计亏损的原因系该产品是公司的新产品，公司处于市场推广阶段，在该产品生产初阶段生产成本可能较高，导致出现亏损。 2021 年末，公司预估履行该合同可能发生的成本，将成本金额超过合同约定的不含税收入部分计提预计负债， 2021 年还未开始投产，因此没有对应的生产成本或半成品可计提存货跌价准备。公司认为，将预计合同亏扣核算在 2021 年度的原因是虽然合同签订时间为 2023 年 1 月，但2021 年度已中标，在 2021 年末双方就中标合同的主要条款已达成一致。请问这种情况下符合“合同各方已批准该合同并承诺将履行各自义务”这一条吗？

回答人：chenyiwei
会计准则意义上的“与客户的合同”的成立判断，并不必须有正式书面合同作为依据。如果截至 2021 年末已经中标，根据以往交易惯例，最终有很大可能将根据中标的交易条款签订合同，则可以认可截至中标时，符合收入准则和或有事项准则规定的“与客户的合同”已成立。预计负债的计提与收入准则语境下“合同成立”的判断存在逻辑上的联系。